臺灣高等法院刑事裁定
109年度抗字第1020號
抗  告  人
即受 刑 人  陳世彬



上列抗告人即受刑人因聲請定其應執行刑案件，不服臺灣新北地
方法院中華民國109年4月30日裁定（109年度聲字第1268號），
提起抗告，本院裁定如下：
    主  文
抗告駁回。
    理  由
一、原裁定意旨略以：本件抗告人即受刑人陳世彬（下稱受刑人
    ）所犯原裁定附表（下稱附表）所示各罪，均確定在案，經
    核閱各罪之刑事判決及被告前案紀錄表所載內容無訛。茲檢
    察官依受刑人請求，聲請定其應執行之刑，經審核後認其聲
    請為正當，並依受刑人所犯各罪之犯罪類型、動機、情節及
    行為次數等情狀為整體評價其應受矯正之程度，及責罰相當
    與刑罰經濟之原則，於內部界限內，定其應執行刑有期徒刑
    8年1月等語。
二、抗告意旨略以：定應執行刑應受其外部、內部界限之拘束，
    並應審酌侵害法益種類、行為責任及比例原則，為適當裁量
    ；受刑人所犯各罪僅為竊盜及施用毒品之輕罪，與殺人、強
    盜等重罪之類型並不相同，我國採取寬嚴並濟之刑事政策，
    對於危害社會較輕微之犯罪，係注重在矯治與教化功能，原
    裁定在附表各編號所定刑期之內部界限8年7月之範圍內，定
    應執行有期徒刑8年1月，僅小幅減少6月，實有違罪刑相當
    原則。受刑人學識較低、每月收入有限，無力奉養年邁多病
    之母親，以致鋌而走險竊取他人財物，因此心情低落而沉淪
    於毒品，請考量受刑人之情況，裁定較輕之刑度，使受刑人
    能早日返家照顧母親，重新做人等語。
三、本院之判斷：
(一)按裁判確定前犯數罪者，併合處罰之；受刑人請求檢察官聲
    請定應執行刑者，依刑法第51條規定定之；宣告多數有期徒
    刑者，於各刑中之最長期以上，各刑合併之刑期以下，定其
    刑期，但不得逾30年；刑法第50條第1項本文、第2項及第51
    條第5款分別定有明文。又數罪併罰合併定應執行刑之制度
    目的，在就所犯數罪，以各罪宣告刑為基礎，綜合評價各罪
    類型、法益侵害之綜合效果，考量犯罪人個人特質，認應對
    之具體實現多少刑度，始足達到矯治教化之必要程度，並符
    罪責相當原則。此裁量權之行使，屬實體法上賦予法院依個
    案裁量之職權，如所為裁量未逾法定刑範圍，且無違背制度
    目的或公平正義情形，即無違法可言。
(二)查受刑人犯附表所示各罪，其犯罪時間均在附表編號1之罪
    於民國107年9月18日判決確定之前，檢察官依受刑人請求提
    出聲請，合併定其應執行之刑，於法有據；且原裁定於各宣
    告刑中之最長期（有期徒刑8月）以上，並於附表所示各罪
    合併之刑期總和（有期徒刑13年3月）以下之範圍內，酌定
    應執行刑有期徒刑8年1月，已裁量減輕刑期5年2月，此裁量
    權之行使，既未逾越上開法律外部界限，亦未違反法律之內
    部界限（前定刑後之刑期總和為有期徒刑8年7月），即難認
    有違法之處。至於，受刑人犯罪之原因、背景及家庭經濟狀
    況等情，於各罪量刑時已充分考量，於數罪併罰定應執行刑
    時，實不宜重複評價；而受刑人所犯如附表所示各罪之類型
    ，雖為竊盜及施用毒品罪，然其中附表3、4至6、7、11及12
    、13及14、15等罪，於前次定其應執行刑時，已分別受有裁
    量減輕刑期之優惠，本次與其餘未經定刑之各罪，合併定其
    應執行刑時，自應一併考量。本院審酌受刑人所犯各罪所反
    映之人格特性及傾向，矯治教化之必要程度，及其現年48歲
    之日後復歸社會更生等總體評價，認原裁定所定之刑度並無
    過重，且未違反比例原則、責罰相當原則及刑罰經濟之理念
    。受刑人執前詞指摘原裁定，核無理由，應予駁回。
四、另附表編號2備註欄所載案號「新北地檢107年度執字第1924
    8號」，與「新北地檢108年度執緝字第1596號」（通緝到案
    後之執行案號），為同一執行案件；附表編號7備註欄所載
    案號「新北地檢108年度執字第3854號」，與「新北地檢108
    年度執緝字第1595號」（通緝到案後之執行案號），為同一
    執行案件，受刑人指摘附表此部分有誤植案號乙節，應有誤
    會，併予指明。
五、依刑事訴訟法第412條，裁定如主文。
中　　華　　民　　國　　109 　年　　6 　　月　　30　　日
　　　　　　　　　刑事第十三庭  審判長法　官  王國棟
　　　　　　　　　　　　　　　　　　  法　官  許永煌
            　　　　　　　　　　　　　法　官  曹馨方
以上正本證明與原本無異。
如不服本裁定，應於裁定送達後5日內向本院提出抗告狀。
                                      書記官  游秀珠
中　　華　　民　　國　　109 　年　　6 　　月　　30　　日